【裁判字號】    89,易,2752
【裁判日期】    900326
【裁判案由】    侵占
【裁判全文】
臺灣桃園地方法院刑事判決                        八十九年度易字第二七五二號
    聲  請  人  台灣桃園地方法院檢察署檢察官
    被      告  甲○○
    選任辯護人  潘維成律師
                呂理胡律師
右列被告因業務侵占案件，經檢察官提起公訴（八十九年度偵字第一二○九三號、第
一五四三六號），本院判決如左：
    主  文
甲○○連續意圖為自己不法之所有，而侵占自己對於業務上所持有之物，處有期徒刑
柒月。
        事  實
一、甲○○係倚天資訊股份有限公司（下稱倚天公司）新竹分公司之業務員，負責銷
    售倚天公司之產品及倚天委託其關係企業利天科技股份有限公司（下稱利天公司
    ）所銷售之產品，並負責催收款項，竟意圖為自己不法之所有，基於概括之犯意
    ，於民國八十九年三、四月間，連續在苗栗、桃園地區將倚天公司出售予台證證
    券股份有限公司（下稱台證公司）苗栗分公司之「傳訊王」產品之貨款新台幣（
    下同）十七萬二百元、利天公司出售予寶來證券股份有限公司（下稱寶來公司）
    龍潭分公司之「傳訊王」產品之貨款三十三萬五千四百元，侵占入己，共計五十
    萬五千六百元。
二、案經倚天公司、利天公司訴請台灣桃園地方法院檢察署檢察官偵查起訴。
        理  由
一、訊之被告甲○○矢口否認右揭犯行，先於警訊中辯稱係因公司產品遭買主退貨，
    故將貨品轉售他人，伊並未侵占上開款項云云，復於審理中改稱伊通常以銷售一
    個月之產品業績與公司結算應給付之貨物款項，再開票予公司收執，伊於取得本
    件台證公司、寶來公司貨款後，依慣例存入本人帳戶，並簽發支票二紙（面額各
    為十七萬二百元、三十三萬五千四百元）各交付倚天公司、利天公司收執，當時
    伊債信良好，要無不法所有意圖，詎料伊嗣後遭人倒債，始無法如期清償票款云
    云。然右揭事實，業據告訴人倚天公司、利天公司指述歷歷，並提出寶來公司統
    一發票、倚天公司新竹分公司臨時出貨單、及被告簽具之支票二紙等件為憑。被
    告所辯前後矛盾，且未能提出台證公司、寶來公司退貨之資料，又未能說明將產
    品轉售之客戶，顯見其於警訊中辯稱將原出售予上開公司之產品轉售他人，始未
    及時將貨款交還倚天、利天公司云云，要屬無稽；而倚天公司、利天公司均規定
    營業員收取貨款後應當天繳回公司，素無營業員得將貨款收歸己有，再行簽發支
    票支付公司貨款之內規，就此並製有收款帳務流程公布於公司內部網站，至於被
    告之主管乙○○前因違規收受被告之支票以代客戶貨款，業已離職等情，則據告
    訴人公司代理人丙○○證述在案，並有卷附倚天資訊廣場收款帳務流程表一紙可
    憑，徵諸經驗法則，營業員收取貨款當日應將款項繳回公司，本為一般公司之經
    營法則，為被告所明知，縱認被告因其主管乙○○之縱容，確有收取公司貨款而
    存入私人帳戶，事後再簽發個人支票清償貨款之前例，然苟被告無不法所有之意
    圖，當知悉公司貨款存入私人帳戶中，不過係暫存性質，非得予以動用，然被告
    竟然動用，以致其所簽發之票據屆期因存款不足而退票，顯然其不僅將公司貨款
    存入私人帳戶中，且已私自挪用，具有不法所有意圖至明，所辯存入私人帳戶之
    初並非意在侵占云云，亦無足採，事證明確，犯行堪以認定。
二、核被告所為，係犯刑法第三百三十六條第二項業務侵占罪。前後多次犯行，時間
    緊接、手段相似，顯係基於概括之犯意多次觸犯犯罪構成要件相同之罪名，應論
    以連續犯一罪，並加重其刑。爰審酌被告侵占財物數額非低，且犯後未能知所悔
    悟，且未填補被害人損失等一切情狀，量處如主文所示之刑。
三、據上論斷，應依刑事訴訟法第二百九十九條第一項前段，刑法第五十六條、第三
    百三十六條第二項，罰金罰鍰提高標準條例第一條前段，判決如主文。
本案經檢察官曾鳳鈴到庭執行職務。
中      華      民      國      九十      年    三    月    二十六      日
                                臺灣桃園地方法院刑事第五庭
                                      法  官  楊  得  君
右正本證明與原本無異。
如不服本判決，應於判決送達後十日內向本院提出上訴狀( 應附繕本 )，上訴於臺灣
高等法院。
                                      書記官  簡  慧  瑛
中      華      民      國      九十      年    三    月    二十九      日
附論罪科刑依據之法條：
刑法第三百三十六條
對於公務上或因公益所持有之物，犯前條第一項之罪者，處一年以上七年以下有期徒
刑，得併科五千元以下罰金。
對於業務上所持有之物，犯前條第一項之罪者，處六月以上五年以下有期徒刑，得併
科三千元以下罰金。
前二項之未遂犯罰之。


司法院資訊處製作；財團法人民間司法改革基金會備份。
